【裁判字號】    97,上易,1777
【裁判日期】    970820
【裁判案由】    毒品危害防制條例
【裁判全文】
臺灣高等法院刑事判決                97年度上易字第1777號
上  訴  人
即  被  告  甲○○
上列上訴人因違反毒品危害防制條例案件，不服臺灣臺北地方法
院97年度易字第1521號，中華民國97年6 月23日第一審判決（起
訴案號：臺灣臺北地方法院檢察署97年度毒偵字第1356號），提
起上訴，本院判決如下：
    主  文
上訴駁回。
    事  實
一、甲○○前於(1)民國（下同）89年間因施用毒品案件，經臺灣
    臺北地方法院以89年度毒聲字第385 號裁定送觀察勒戒，於
    89年2 月24日觀察勒戒執行完畢後，認無繼續施用傾向，而
    由檢察官以89年度毒偵字第694 號為不起訴處分；復於(2)89
    年2月間因轉讓第二級毒品案件，經同院以89年度訴字第500
    號判處有期徒刑7 月確定；又於(3)89年間因施用毒品案件，
    經臺灣板橋地方法院裁定施以強制戒治，於90年6 月25日停
    止戒治出所，同年11月9 日戒治期滿，並經同院以89年易字
    第3006號判處有期徒刑5 月，嗣經上訴於本院，經本院以89
    年度上易字第4450號撤銷原判決，判處有期徒刑5 月確定；
    上開(2)(3)案件，經本院以90年聲字第2337號定應執行刑為有
    期徒刑11月確定，於90年6月26日入監執行，91年5月17日縮
    刑期滿執行完畢；另於(4)92年間因施用毒品案件，經臺灣臺
    北地方法院以92年度易字第2065號判處有期徒刑10月，並經
    本院以93年度上易字第399 號駁回上訴而確定；再於(5)93年
    間因施用第一級毒品與第二級毒品案件，經臺灣臺北地方法
    院以93年度訴字第1153號分別判處有期徒刑10月、1 年，定
    應執行刑為有期徒刑1年8月，嗣經上訴於本院，經本院以93
    年度上訴字第3580號撤銷原判決，判處有期徒刑10月、1 年
    ，定應執行刑為有期徒刑1年8月確定；甲○○於93年6 月11
    日入監接續執行上開(4)(5)部分，於95年5月9日縮刑假釋出監
    交付保護管束，於95年10月11日縮刑期滿，假釋未經撤銷，
    視為已執行完畢。
二、甲○○復於97年3 月30日某時，在其位於臺北市○○區○○
    街160 巷26弄1號4樓之住處，施用第二級毒品甲基安非他命
    （簡稱甲基安非他命），為警於同年4月2日凌晨2 時10分許
    ，在臺北市○○區○○街41巷3號2樓之5 查獲，經警採集其
    尿液送驗後，發現有甲基安非他命類陽性反應，始知上情。
三、案經臺北市政府警察局中山分局移送臺灣臺北地方法院檢察
    署檢察官偵查起訴。
    理  由
一、訊之上訴人即被告甲○○（簡稱被告）矢口否認有何施用第
    二級毒品甲基安非他命犯行，辯稱：本件係因警察叫伊承認
    ，說這樣會判伊輕一點等語。惟查，上開事實，業據被告於
    原審審理中坦承不諱（參原審卷第17頁反面），並有被告於
    前述時地為警查獲，經警採集其尿液送驗後發現有甲基安非
    他命類陽性反應之濫用藥物檢驗報告在卷足憑（參偵查卷第
    107頁參照），是依上述補強證據已足資擔保被告於原審審
    理中所為之上開任意性自白具有相當程度之真實性，堪認被
    告於原審之自白與事實相符，被告於本院之辯解要係卸責之
    詞，不足採信。
    本件事證明確，被告犯行堪以認定，應予依法論科。
二、核被告所為，係犯毒品危害防制條例第10條第2 項之施用第
    二級毒品罪。被告施用甲基安非他命前後持有甲基安非他命
    之行為為其施用甲基安非他命之高度行為所吸收，不另論罪
    。被告有如犯罪事實欄一之(4)(5)部分所載之犯罪科刑執行情
    形（構成累犯之部分），有本院被告全國前案紀錄表1 份在
    卷可稽，被告前受有期徒刑執行完畢，於5 年以內故意再犯
    本件有期徒刑以上之罪，為累犯，應依刑法第47條第1 項之
    規定加重其刑。
三、原審本於同一見解，以被告犯行明確，適用毒品危害防制條
    例第10條第2項，刑法第11條前段、第47條第1項之規定，並
    審酌被告前曾因施用毒品而受有觀察勒戒、強制戒治之保安
    處分及刑事處罰，仍未戒絕而為本件犯罪，顯見其自制力薄
    弱，未因前所受保安處分而決心改過，且施用毒品，不僅戕
    害一己之身體健康，可能更進而傷害社會秩序暨其智識程度
    、品行、犯後尚能坦承犯行、犯後態度良好等一切情狀，量
    處有期徒刑10月，經核原判決認事用法，並無不合，量刑亦
    稱妥適。被告上訴意旨以原審未就其於原審上開自白之任意
    性及真實性詳加調查，補強證據是否與事實相符亦有可疑等
    語，指摘原審判決不當。惟查，本件被告之自白，係於原審
    踐行公開審理及言詞辯論程序時為之，並當庭表示其於法庭
    之陳述為事實等語在卷可按，是其於原審之自白確係出於其
    任意性；至上開濫用藥物檢驗報告，係由警察機關基於職權
    依照法定程序由鑑定人具結後檢驗之結果，被告於原審亦未
    曾就其合法性予以爭執，自不容於上訴審任意爭執，堪認被
    告之上訴，顯係因為原審判決後，認為量刑過重而翻異前詞
    ，否認犯罪，被告之上訴並未提出積極證據足以推翻原審判
    決之適法性，所提上訴為無理由，應予駁回。
據上論斷，應依刑事訴訟法第368條，判決如主文。
本案經檢察官黃全祿到庭執行職務。
中    華    民    國    97    年    8     月    20    日
                  刑事第二十庭審判長法  官  楊貴雄
                                    法  官  林銓正
                                    法  官  鄧振球
以上正本證明與原本無異。
不得上訴。
                                    書記官  劉有志
中    華    民    國    97    年    8     月    20    日
附錄：本案論罪科刑法條全文
毒品危害防制條例第10條：
施用第一級毒品者，處6 月以上5 年以下有期徒刑。
施用第二級毒品者，處3 年以下有期徒刑。


司法院資訊處製作；財團法人民間司法改革基金會備份。
